臺灣高等法院民事裁定　　　　　　　　　 96年度抗字第582號
抗　告　人　丙○○○○○○○○.
　　　　　　VICARIOTT.
抗　告　人　藝騰貿易有限公司
法定代理人　乙○○
相　對　人　京華城股份有限公司
法定代理人　甲○○
代　理　人　宋珍芳律師
上列當事人間侵權行為損害賠償事件，抗告人對於中華民國96年
3月28日臺灣臺北地方法院96年度智字第13號所為裁定提起抗告
，本院裁定如下：
    主  文
抗告駁回。
抗告訴訟費用由抗告人負擔。
    理  由
一、按因犯罪而受損害之人，於刑事訴訟程序得附帶提起民事訴
    訟，對於被告及依民法負賠償責任之人，請求回復其損害；
    前項請求之範圍，依民法之規定，刑事訴訟法第487條定有
    明文。是因犯罪而受損害之人，於刑事訴訟程序附帶提起民
    事訴訟請求損害賠償，須為起訴效力所及之犯罪事實侵害其
    個人私權致生之損害，若非刑事訴訟程序認定之犯罪事實侵
    害其私權，即不得對其主張之共同侵權行為人提起附帶民事
    訴訟。又法院認為原告之訴不合法者，應以判決駁回之，刑
    事訴訟法第502條第1項亦有明文。又刑事庭移送民事庭之附
    帶民事訴訟，僅移送後之訴訟程序應適用民事訴訟法，至移
    送前之訴訟行為是否合法，仍應依刑事訴訟法決定之，故移
    送民事庭之附帶民事訴訟，其移送前提起此項訴訟，不合刑
    事訴訟法第487條所定之要件，而有同法第502條第1項關于
    訴之不合法之規定情形時，但其移送後之訴訟程序，既應適
    用民事訴訟法，即屬同法第249條第1項第6款所謂起訴不備
    其他要件，應依該條項款之規定，以裁定駁回之。
二、
(一)、抗告人於原法院95年度易字第1889號被告盧啟志、簡岑朵二
    人被訴違反商標法案件，提起刑事訴訟附帶民事訴訟（95年
    度重附民字第72號），請求被告盧啟志、簡岑朵及本件相對
    人京華城股份有限公司（下稱京華城公司）連帶給付新台幣
    （以下同）1000萬元並附加法定遲延利息，其事實及理由略
    謂：抗告人丙○○○○○○○○○○○○○VI CARIOTTO
    MAURO ALBERTO於我國註冊有第0000000號「SARTORIA MV
    MAURO VICARIOTTO」商標，指定使用於「衣服、靴鞋、襪子
    、帽子、頭巾」等商品，專用期間自2005年11月1日至2015
    年10月31日止，抗告人藝騰貿易有限公司係經依法登記之商
    標被授權人。民國90年11月間，晴健企業有限公司剽竊抗告
    人馬羅亞伯特「SARTORIA MV MAURO VICARIOTTO」商標，搶
    先申請註冊為第0000000號商標，並轉讓予被告簡岑朵，嗣
    經其提起異議，智慧財產局即以中台異字第G0000000 0 號
    處分書為撤銷註冊之處分，抗告人並獲准註冊首揭第000000
    0號商標，依商標法相關規定，簡岑朵即不得再使用相同或
    近似之商標。惟相對人京華城公司竟於其經營之京華城購物
    中心四樓L區提供場地予被告盧啟志、簡岑朵，設立專櫃，
    標示相同之「SARTORIA MV MAURO VICARIOTTO」商標圖樣，
    公然販售仿冒商品。盧啟志、簡岑朵均屬明知故意侵害商標
    權；相對人京華城公司於其經營之京華城購物中心提供場地
    予盧啟志、簡岑朵設立專櫃販售仿冒品，其縱非故意亦屬有
    重大過失，相對人京華城公司應與盧啟志、簡承朵成立共同
    侵權行為，依民法第185條規定負連帶賠償責任云云。經刑
    事庭以95年11月29日95年度重附民字第72號裁定移送原法院
    民事庭。
(二)、原法院民事庭以相對人並非盧啟志、簡岑朵被訴違反商標法
    刑事案件之被告，於刑事程序中並未經認定係共同侵權行為
    人，抗告人對之提起刑事訴訟附帶民事訴訟，其訴為不合法
    ，而以96年3月28日96年度智字第13號裁定駁回抗告人對相
    對人京華城公司之訴及假執行之聲請。
三、抗告意旨略以；相對人京華城公司提供場地予盧啟志、簡岑
    朵設立專櫃販賣仿品，縱無故意，亦有重大過失。盧啟志與
    簡承朵之故意行為與相對人京華城公司之過失行為，共同造
    成對抗告人商標權之侵權結果，自應構成民法第185條之共
    同侵權行為，對抗告人負連帶賠償責任。抗告人依刑事訴訟
    法第487條第1項規定請求相對人京華城公司與盧啟志、簡岑
    朵負連帶賠償之責，應屬合法等語。
四、經查原法院95年度易字第1889號刑事案件，受理之台灣台北
    地方法院檢察署檢察官95年度調偵字第438號起訴書起訴之
    犯罪事實為「盧啟志及簡岑朵…共同…經營承立洋行。緣承
    立洋行於93年6月1日自晴健公司處受讓晴健公司所有之『
    SARTORIA MV MAURO VICARIOTTO』商標（專利期間自92 年
    12月1日起至102年11之日止，指定使用於服飾類商品），並
    承受晴健公司與京華城公司簽訂之專櫃承租合約，改由承立
    洋行在京華城購物中心四樓L區設立專櫃，盧啟志及簡岑朵
    乃自行設計服飾款式，並於服飾上均掛上開商標，而委託國
    外工廠代工生產製造，然後運回內，並擺設於前開處所販售
    。嗣前開商標因違反商標法第23條第1項第14款，遭經濟部
    智慧財產局撤銷註冊，改為核准義大利籍之維卡里奧圖馬羅
    亞伯特VICARIOTTO MAURO ALBERTO　就上開商標之註冊申請
    ，指定使用於…等商品，專用期間自94年11月1日起至104
    年10月31日止。詎盧啟志及簡岑朵明知前開商標圖樣，業經
    維卡里奧圖馬羅亞伯特取得商標權，未經商標權人同意，其
    已不得於同一商品使用相同或類似之商標圖樣，或明知係上
    開商品而販賣或意圖販賣而陳列，竟仍共同基於販賣仿冒商
    標商品之犯意聯絡，自維卡里奧圖馬羅亞伯特取得商標專用
    權起，未經其同意，仍然在上開京華城百貨商場內，陳列、
    販售之前生產製造之仿冒『SARTO RIA MV MAURO
    VICARIOTTO 』商標服飾。嗣經維卡里奧圖馬羅亞伯特授權
    在台之告訴代理人藝騰貿易有限公司發現上情，向本署提出
    告發，經本署指揮…於95年4月18日搜索京華城百貨商場內
    之『SARTORIA MV MAURO VICARIOTTO』專櫃及承立洋行，分
    別扣得仿冒商標之褲…等物。」（見本院卷附起訴書）。是
    抗告人主張本件相對人京華城公司侵害其商標權之事實，並
    非本件盧啟志、簡岑朵被訴違反商標法刑事案件起訴效力所
    及之犯罪事實，依首開規定，抗告人即不得於原法院95年度
    易字第1889號刑事案件，對相對人京華城公司提起刑事訴訟
    附帶民事訴訟請求回復其損害，其對相對人所提刑事附帶民
    事訴訟於法不合，刑事庭未依刑事訴訟法第502條第1項規定
    以判決駁回之，而誤移送民事庭，原法院民事庭依民事訴訟
    法第249條第1項第6款規定，以裁定駁回其對相對人京華城
    公司之訴，經核並無違誤。本件抗告為無理由，應予駁回。
五、據上論結，本件抗告為無理由，爰裁定如主文。
中　　華　　民　　國　　96　　年　　5 　　月　　10　　日
                    民事第八庭
                        審判長 法　官 吳景源
　　　　　　　　　　　　　　   法　官 連正義
                      　　　   法　官 滕允潔
正本係照原本作成。
本裁定除以適用法規顯有錯誤為理由，並經本院許可外，不得再
抗告。如提起再抗告，應於收受後10日內委任律師為訴訟代理人
向本院提出再抗告狀。並繳納再抗告費新台幣１千元。
中　　華　　民　　國　　96　　年　　5 　　月　　14　　日
　　　　　　　　　 　　　　　　書記官 黃麗玲
